臺灣南投地方法院小額民事判決
110年度投小字第446號
原      告  新光產物保險股份有限公司員林分公司

法定代理人  張文德  
訴訟代理人  劉哲育  
被      告  林秋芬  


上列當事人間損害賠償事件，本院於民國110年11月29日言詞辯
論終結，判決如下：
    主      文
被告應給付原告新臺幣陸仟柒佰參拾捌元，及自民國一百一十年
九月三日起至清償日止，按週年利率百分之五計算之利息。
原告其餘之訴駁回。
訴訟費用新臺幣壹仟元，由被告負擔新臺幣柒佰參拾捌元，餘由
原告負擔。
本判決第一項得假執行。
    事實及理由
壹、程序方面：
    被告經合法通知，未於言詞辯論期日到場，核無民事訴訟法
    第386條所列各款情形，爰依原告聲請，由其一造辯論而為
    判決。
貳、實體方面：
一、原告起訴主張：被告於民國108年12月6日19時33分許，駕駛
    車牌號碼0000-00號自用小客車，行經南投縣○○市○○路0000
    號前時，因駕駛不慎，撞損由原告承保為訴外人陳翊鈞所有
    並駕駛之車牌號碼000-0000號自用小客貨車（下稱系爭保車
    ），系爭保車因而受損。被告過失撞損系爭保車，自應依民
    法第184條第1項前段及第191條之2規定，負損害賠償責任。
    且原告已依保險契約之約定賠付被保險人修理費用共計新臺
    幣（下同）9,130元（含工資825元、烤漆費用2,705元、零
    件費用5,600元），爰依保險法第53條之規定代位提起本件
    訴訟等語。並聲明：被告應給付原告9,130元，及自起訴狀
    繕本送達翌日起至清償日止，按週年利率5%計算之利息。
二、被告則經合法通知未於言詞辯論期日到場，亦未提出書狀為
    何聲明或陳述。
三、法院之判斷：
（一）原告主張之事實，業據其提出車險保單查詢列印、系爭保
      車行車執照、南投縣政府警察局道路交通事故當事人登記
      聯單、初步分析研判表、道路交通事故現場圖、現場及車
      損照片、電子發票證明聯、裕唐汽車股份有限公司估價單
      、代位求償同意書及汽車險理賠申請書等件為證，並經本
      院向南投縣政府警察局南投分局調閱本件之道路交通事故
      調查表㈠、調查報告表㈡、當事人登記聯單、A3類道路交通
      事故調查紀錄表、現場及車損照片等核閱屬實。而被告對
      原告主張之上開事實，已於相當時期受合法之通知，未於
      言詞辯論期日到場，亦未提出任何書狀為何爭執，依民事
      訴訟法第436條之23準用第436條第2項，依同法第280條第
      3項準用同條第1項規定視同自認，是堪信原告之主張為真
      實。
（二）因故意或過失，不法侵害他人之權利者，負損害賠償責任
      ；汽車、機車或其他非依軌道行駛之動力車輛，在使用中
      加損害於他人者，駕駛人應賠償因此所生之損害；不法毀
      損他人之物者，被害人得請求賠償其物因毀損所減少之價
      額。損害賠償除法律另有規定或契約另有訂定外，應以填
      補債權人所受損害及所失之利益為限，民法第184條第1項
      前段、第191條之2前段、第196條、第216條第1項分別定
      有明文。又依上開規定請求賠償物被毀損所減少之價額，
      得以修復費用為估定之標準，但以必要者為限（例如：修
      理材料以新品換舊品，應予折舊）（最高法院77年度第9
      次民事庭會議決議意旨參照）。經查，系爭保車送修支出
      修理費合計9,130元，其中工資為825元、烤漆費用為2,70
      5元、零件費用為5,600元等情，有原告提出之上開電子發
      票證明聯及估價單附卷可憑。依行政院所頒「固定資產耐
      用年數表」及「固定資產折舊率表」之規定，自用小客車
      之耐用年數為5年，依定率遞減法每年折舊千分之369，參
      照卷附之系爭保車行車執照，其上載明該車係於西元2018
      年（即民國107年）10月出廠，直至108年12月6日本件事
      故發生日止，實際使用年數為1年2月又5日。因此，系爭
      保車應以使用1年3月計算折舊。依此方式核算扣除折舊額
      後，得請求之零件修理費為3,208元（詳如附表之計算式
      ），再加計前揭工資、烤漆費用，則被告應賠償之必要修
      理費合計為6,738元（計算式：3,208＋825＋2,705＝6,738）
      。
（三）又被保險人因保險人應負保險責任之損失發生，而對於第
      三人有損失賠償請求權者，保險人得於給付賠償金額後，
      代位行使被保險人對於第三人之請求權，但其所請求之數
      額，以不逾賠償金額為限，保險法第53條第1項規定甚明
      。復損害賠償祇應填補被害人實際損害，保險人代位被害
      人請求損害賠償時，依保險法第53條第1項規定，如其損
      害額超過或等於保險人已給付之賠償金額，固得就其賠償
      之範圍，代位請求賠償，如其損害額小於保險人已給付之
      賠償金額，則保險人所得代位請求者，應祇以該損害額為
      限（最高法院65年台上字第2908號判例參照）。經查，本
      件原告因承保之系爭保車遭被告過失不法毀損，固已給付
      賠償金額9,130元予被保險人，但因系爭保車實際得請求
      賠償之修復金額僅6,738元，已如前述。從而，原告依保
      險法第53條第1項規定，代位請求被告賠償之範圍，亦僅
      得以該等損害額為限。是原告請求被告給付6,738元及自
      起訴狀繕本送達被告翌日（即110年9月3日）起至清償日
      止，按週年利率5%計算之利息，為有理由，應予准許，逾
      此範圍之請求，即非正當，應予駁回。
四、本件原告勝訴部分係就民事訴訟法第436條之8適用小額訴訟
    程序所為被告敗訴之判決，依同法第436條之20規定，應依
    職權宣告假執行。
五、依民事訴訟法第436條之19第1項、第79條規定，本件訴訟費
    用額確定為1,000元（即原告繳納之第一審裁判費），應由
    兩造依其勝敗之比例分擔，由被告負擔738元，餘由原告負
    擔。
中　　華　　民　　國　　110 　年　　11　　月　　30　　日
                        臺灣南投地方法院南投簡易庭
                              法  官  丁婉容  
以上為正本係照原本作成。
如不服本判決，應於送達後二十日內，向本院提出上訴狀，並表
明上訴理由（上訴理由應表明一、原判決所違背之法令及具體內
容。二、依訴訟資料可認為原判決有違背法令之具體事實。），
如於本判決宣示後送達前提起上訴者，應於判決送達後二十日內
補提上訴理由書（須附繕本），如未於上訴後二十日內補提合法
上訴理由書，法院得逕以裁定駁回上訴；並向本院繳足上訴裁判
費。　　　　　　　　　　　　　　　
中　　華　　民　　國　　110 　年　　11　　月　　30　　日
                              書記官  詹書瑋
  
附表
-----
折舊時間           金額
第1年折舊值        5,600×0.369=2,066
第1年折舊後價值    5,600-2,066=3,534
第2年折舊值        3,534×0.369×(3/12)=326
第2年折舊後價值    3,534-326=3,208